臺灣新北地方法院刑事裁定
                                    111年度撤緩字第125號
聲  請  人  臺灣新北地方檢察署檢察官
受  刑  人  PHAM ANH TUAN（中文名：范英俊，越南籍）



上列聲請人因受刑人犯公共危險案件，聲請撤銷緩刑之宣告（11
1年度執聲字第692號），本院裁定如下：
    主  文
聲請駁回。
    理  由
一、本件聲請意旨略以：受刑人PHAM ANH TUAN（中文名：范英
    俊)因犯不能安全駕駛致交通危險罪案件，經臺灣桃園地方
    法院（下稱桃院）以110年度桃交簡字第242號(臺灣桃園地
    方檢察署【下稱桃檢】110年速偵字第194號)判處有期徒刑2
    月，緩刑2年，並於判決確定之日起6個月內向國庫支付新臺
    幣（下同）1萬元，於民國110年8月16日確定在案，並經桃
    檢以110年執緩字第1058號案件執行。惟受刑人於緩刑期間
    ，經桃檢合法傳喚不到，囑警查訪未會晤受刑人，且履行前
    揭緩刑所負擔之期限亦已屆滿，核受刑人所為，違反刑法第
    74條第2項第4款之規定，情節重大，足認原宣告之緩刑難收
    其預期效果，而有執行刑罰之必要，已合於刑法第75條之1
    第1項第4款所定得撤銷緩刑宣告之原因，爰依刑事訴訟法第
    476條規定聲請撤銷緩刑等語。
二、按緩刑宣告，得斟酌情形命犯罪行為人向公庫支付一定之金
    額；又受緩刑之宣告，而違反第74條第2項第1款至第8款所
    定負擔情節重大者，足認原宣告之緩刑難收其預期效果，而
    有執行刑罰之必要者，得撤銷其緩刑宣告，刑法第74條第2
    項第4款、第75條之1第1項第4款分別定有明文。
三、次按刑事訴訟文書之送達，雖得依刑事訴訟法第62條準用民
    事訴訟法第138條之規定為寄存送達，然民事訴訟法第138條
    所規定之寄存送達，限於不能依同法第136條及第137條之規
    定行送達者，始得為之；設其送達之處所，雖原為應受送達
    人之住居所、事務所或營業所，而實際上已變更者，該原住
    居所、事務所或營業所，即非應為送達之處所，自不得於該
    原處所為寄存送達。再依一定之事實，足認以久住之意思，
    住於一定之區域者，即為設定其住所於該地，為民法第20條
    所明定，是主觀上有久住一定區域之意思，客觀上有住於一
    定區域之事實，該一定之區域即為住所，並不以登記為要件
    。至戶籍法為戶籍登記之行政管理規定，戶籍地址乃係依戶
    籍法所為登記之事項，並非認定住所之唯一標準（最高法院
    106年度台抗字第106號裁定意旨參照）。再按「被告、自訴
    人、告訴人或附帶民事訴訟當事人，有左列情形之一者，得
    為公示送達：一、住、居所、事務所及所在地不明者。二、
    掛號郵寄而不能達到者。三、因住居於法權所不及之地，不
    能以其他方法送達者。」、「公示送達應由書記官分別經法
    院或檢察長、首席檢察官或檢察官之許可，除將應送達之文
    書或其節本，張貼於法院牌示處外，並應以其繕本登載報紙
    ，或以其他適當方法通知或公告之。前項送達，自最後登載
    報紙或通知公告之日起，經30日發生效力。」、「送達文書
    ，除本章有特別規定外，準用民事訴訟法之規定。」，刑事
    訴訟法第59、60、62條分別定有明文。而所謂「住、居所、
    事務所及所在地不明者」，係指已用相當之方法探查，仍不
    知其應為送達之處所者而言，其「不明」之事實，應由聲請
    公示送達之人負舉證之責任，而由法院依具體事實判斷之。
四、經查：
  ㈠受刑人PHAM ANH TUAN因公共危險案件，經桃院以110年度桃
    交簡字第242號判決判處有期徒刑2月，緩刑2年，並應自判
    決確定之日起6個月內向公庫支付1萬元確定而函送桃檢執行
    ，有上開刑事簡易判決及臺灣高等法院被告前案紀錄表各1
    件附卷可稽。
  ㈡本案執行傳票送達、查訪受刑人之過程、受刑人居留狀況等
    ：
　⒈桃檢檢察官依桃院110年度桃交簡字第242號刑事簡易判決所
    載受刑人之住所（即新北市○○區○○路000號4樓）囑警送達執
    行傳票(應到日期：110年9月28日上午10時10分)，因未獲會
    晤本人亦無受領文書之同居人或受僱人，於110年9月15日寄
    存於派出所，此有桃檢送達證書1份及送達通知書黏貼於受
    刑人住所信箱照片1張在卷可參。又桃檢檢察官函請新北市
    政府警察局樹林分局(下稱樹林分局)派員查訪該址，員警於
    110年10月8日21時30分許前往查訪，該址無人應門，經查訪
    該址1樓之住戶彭先生，其稱不知該址4樓居住何人，僅知為
    外籍移工宿舍，不識被告，亦不知被告是否居住該址4樓或
    曾否出入該址等語，有桃檢110年9月29日桃檢俊酉110執緩1
    058字第1109095159號函、樹林分局110年10月14日新北警樹
    刑字第1104380801號函暨所附查訪表各1份、信箱照片1張在
    卷可佐。嗣桃檢檢察官再依上開受刑人之住所囑警送達執行
    傳票(應到日期：111年3月21日上午9時00分)，因未獲會晤
    本人亦無受領文書之同居人或受僱人，於111年2月28日寄存
    於派出所，此有桃檢送達證書1份及送達通知書黏貼於受刑
    人住所信箱照片1張在卷可參。
　⒉關於樹林分局110年10月8日查訪詳情，業據樹林分局函覆本
    院略以：員警於110年10月8日21時30分許至上址查訪時，該
    址仍有移工居住，屋主翁先生表示，該址係自行出租移工，
    而非公司之移工宿舍，另查訪該址1樓彭先生時，並無提供
    受刑人之照片供彭先生指認，且受刑人未曾前往分局領取前
    開110年9月28日、111年3月21日之執行傳票等情，有本院11
    1年4月14日新北院賢刑和111撤緩125字第18911號函、樹林
    分局111年4月25日新北警樹刑字第1114382203號函附卷可參
    。
　⒊再者，受刑人係105年10月5日抵台，於109年10月5日居留原
    因消失，並因武漢肺炎疫情，延長離臺期限，限於110年2月
    2日前離境，然受刑人迄今仍無出境紀錄，有受刑人居留狀
    況一覽表（桃檢偵卷第19頁）、入出境資訊連結作業查詢結
    果列印資料各1份附卷可稽。
  ㈢綜上說明，可知受刑人雖未出境，然依前開受刑人居留情形
    、桃檢執行傳票送達及樹林分局查訪情形，可知受刑人可疑
    已為行方不明之移工，其是否仍居住該址實有疑義，而有現
    居所不明之情形，從而上開居所即非應為送達之處所，難認
    受刑人事實上有受領上開執行之合法通知。受刑人於110年1
    月9日因酒後駕車為警查獲後，移送桃檢由檢察官進行複訊
    時，雖經檢察官告知本案擬向法院聲請以簡易判決處刑，惟
    本案後續實際上將會為如何之處理，本非受刑人可知悉，受
    刑人非法律專業人士，且為越南籍而不具有我國國籍，對於
    我國刑事訴訟程序實難苛求其明確知曉，客觀上亦無證據足
    資證明受刑人係為規避本案刑事訴訟程序之審判或執行而遷
    移前址，然本案受刑人既屬申請獲准來臺工作之勞工，其入
    境申請書、或仲介公司、來臺後受雇之公司等，可能仍留存
    其在台之住址，如此即可能無被告之住、居所、事務所及所
    在地不明之情事，然經本院遍查聲請人所提出之資料，未見
    聲請人提出已探查受刑人目前在台受雇公司之住址而仍不知
    應為送達處所之資料，亦未見檢察官於已用相當之方法探查
    ，仍不知其應為送達之處所時，對受刑人為合法之公示送達
    ，合法送達其執行傳票，自不能以檢察官僅向受刑人未實際
    居住之上開地址送達執行通知，即遽認受刑人有對履行緩刑
    所附條件之通知置之不理之意
五、綜上所述，受刑人雖未依執行通知履行判決主文之內容，然
    卷內並無證據足資證明，受刑人係受合法通知而故意違反緩
    刑之負擔條件，且情節重大，自無從依刑法第75條之1第1項
    第4款規定撤銷緩刑。是聲請人之聲請，尚難准許，應予駁
    回。
六、依刑事訴訟法第220條之規定，裁定如主文。 
中　　華　　民　　國　　111 　年　　5 　　月　　11　　日
                  刑事第十八庭  法　官  詹蕙嘉
上列正本證明與原本無異。
如不服本裁定，應於裁定送達後五日內敘明抗告理由，向本院提
出抗告狀。
                                書記官  方志淵
中　　華　　民　　國　　111 　年　　5 　　月　　11　　日